---
title: "CASOS DE ÓBITOS POR PAÍS"
output: 
  html_document: 
    css: style.css
lang: es-CO
---

```{r setup, include=FALSE}
knitr::opts_chunk$set(echo = TRUE)
library(gt)
library(reactable)
library(repmis)
library(dplyr)
library(knitr)

source("code/graficos_latam.R")

Sys.setlocale(locale = "es_ES.UTF-8")
```

<h2 <span style = "color: #e61b72">
    <b>Casos de óbitos</b></span> <span style = "color: #000000">por país e por milhão de habitantes</span>  
</h2>

<h4>Gráfico interativo: Passe o mouse sobre o gráfico e selecione, no lado direito, os países que deseja comparar.</h4>
```{r, include=T, echo = F}
millon_fallecidos
```
<small><small><small>
Elaboração própria com base em dados da [Universidade Johns Hopkins](https://github.com/CSSEGISandData/COVID-19), [Banco Mundial](https://datos.bancomundial.org/indicador/SP.POP.TOTL) e [CIA](https://www.cia.gov/library/publications/the-world-factbook/fields/335rank.html)
</small></small></small>
<br>
<br>

<h2 style = color: #000000;>
    Novos casos de <span style = "color: #e61b72"><b>óbitos</b></span> por dia desde o primeiro óbito em cada país 
</h2>

<center><h4>Gráfico interativo: Passe o mouse sobre o gráfico e selecione, na parte inferior, os países que deseja comparar. A largura de cada cor determina a proporção desse país sobre o total</h4></center>

```{r, include=T, echo = F}
incidencia_fallecidos
```
<small><small><small>
Elaboração própria com base em dados da [Universidade Johns Hopkins](https://github.com/CSSEGISandData/COVID-19), [Banco Mundial](https://datos.bancomundial.org/indicador/SP.POP.TOTL) e [CIA](https://www.cia.gov/library/publications/the-world-factbook/fields/335rank.html)
</small></small></small>
<br>
<br>

<h2 <span style = "color: #e61b72">
    <b>Óbitos</b></span> <span style = "color: #000000">acumulados por dia desde o primeiro óbito em cada país </span> 
</h2>

<center><h4>Gráfico interativo: Passe o mouse sobre o gráfico e selecione, na parte inferior, os países que deseja comparar. A largura de cada cor determina a proporção desse país sobre o total</h4></center>
```{r, include=T, echo = F}
rio_fallecidos
```
<small><small><small>
Elaboração própria com base em dados da [Universidade Johns Hopkins](https://github.com/CSSEGISandData/COVID-19), [Banco Mundial](https://datos.bancomundial.org/indicador/SP.POP.TOTL) e [CIA](https://www.cia.gov/library/publications/the-world-factbook/fields/335rank.html)
</small></small></small>